臺灣高等法院高雄分院刑事判決　　　　　　　　　　　九十三年度上訴字第八號
　　上　訴　人
　　即　被　告　戊○○
　　　　　　　　丙○○
右上訴人因妨害自由案件，不服臺灣高雄地方法院九十二年度訴字第七０三號中華民
國九十二年十一月十二日第一審判決（起訴案號：臺灣高雄地方法院檢察署九十年度
偵字第二０九八七號、九十一年度偵字第一０００四、一四九五八號），提起上訴，
本院判決如左：
      主  文
原判決關於戊○○共同以強暴、脅迫使人行無義務之事處有期徒刑捌月及應執行刑部
分暨丙○○部分均撤銷。
戊○○、丙○○共同以非法方法剝奪人之行動自由，丙○○處有期徒刑伍月，如易科
罰金，以參佰元折算壹日，戊○○處有期徒刑捌月。
其他上訴駁回。
戊○○上訴駁回所處有期徒刑伍月與前開撤銷改判所處之刑，應執行有期徒刑壹年。
      事  實
一、戊○○（綽號「阿草」）因友人「成仔」告知己○○積欠陳志仁貨款及民間互助
    會會款共計新臺幣（下同）一百九十六萬元，均拒不清償，「成仔」並委託戊○○協助覓得己○○出面解決債務，戊○○應允後，「成仔」即交付己○○之行動
    電話號碼、欠款明細單及如附表所示之支票、退票理由單予戊○○。戊○○乃於
    九十年九月六日下午二時許，以電話與己○○聯絡約定在高雄市鼓山區美術館附
    近之京城建設公司工地見面，戊○○即與綽號「峰仔」之不詳姓名成年男子共同
    基於使人行無義務之事之犯意聯絡，於同日下午二時十分許，由戊○○駕駛車牌
    號碼ＸＸ—三四四六號自用小客車（起訴書誤為ＸＹ—三四四六號）搭載「峰仔
    」至上開工地，戊○○先向己○○出示欠款明細單，並向己○○恫稱「到車上說
    話，不然很難看」等語，致己○○心生畏懼依指示上車。戊○○隨即駕車前往高
    雄市○○路快樂停車場，途中戊○○與「峰仔」復向己○○恫稱「要在今日十八
    時前湊足一百萬元，否則會很難看」等語，戊○○並以拳頭毆打己○○臉部（未
    成傷），己○○遂心生畏懼，依指示先後於同日下午二時十分、二時十五分許撥
    打電話向其雇主許永福調借二十萬元，但未調得款項。另戊○○亦以電話通知不
    知情之陳志仁至快樂停車場指認己○○。同日下午三時許，在快樂停車場，不知
    情之吳昆典受陳志仁委託前往指認無誤後，戊○○再令己○○上車，接續由「峰
    仔」駕車搭載戊○○、己○○前往高雄縣大寮鄉○○路（即拷潭地區）附近山區
    之墳場旁，再次要求己○○撥打電話籌錢，己○○即再撥打電話分別向雇主許永
    福及友人廖敏智、顏隆億調借金錢。戊○○與「峰仔」乃接續以強暴、脅迫使己○○行無義務之事。嗣於同日下午約四時許，己○○向戊○○及「峰仔」佯稱尿
    急下車，而後趁機逃跑及藏身草叢中，迄戊○○及「峰仔」遍尋不著駕車離去後
    ，己○○始撥打行動電話向友人洪振聰、許永福及女友林美麗央求報警，而後始
    查知上情。
二、丙○○因於九十一年五月六日下午九時許，在高雄市苓雅區○○○路四九五號四
    樓佑安貿易公司（下稱佑安公司），得知友人嚴建民各遭甲○○、丁○○積欠債
    款，另丙○○因經由乙○○認識戊○○，知乙○○、戊○○可為人催討債務，故
    介紹嚴建民委託乙○○、戊○○代為討債，嚴建民乃與乙○○（以上二人均已判
    決有罪確定）、丙○○、戊○○共同基於妨害自由之犯意聯絡，先將丁○○、甲○○之債務明細單及丁○○使用之行動電話號碼交付戊○○，戊○○旋於九十一
    年五月七日下午二時三十分許，撥打丁○○之行動電話聯絡約定在高雄市○○區
    ○○路與民族路口之真光量販店見面，戊○○即與趙寶樹（綽號阿凱）依約到場
    後，再由丁○○騎乘機車搭載趙寶樹，戊○○單獨騎乘機車，三人同至高雄市○○區○○路義永寺，戊○○即向丁○○質問積欠嚴建民款項之事，並揚言「現在
    不處理，就不用回去」等語。戊○○復令丁○○撥打電話聯絡甲○○前往義永寺
    ，同日下午二時四十五分許，甲○○到達義永寺，戊○○亦向甲○○表明係受託
    出面處理債務，戊○○亦通知乙○○到義永寺。趙寶樹此際已明知戊○○係為他
    人催討債務，仍與戊○○、乙○○共同基於妨害自由之犯意聯絡，由戊○○以兇
    惡口氣向甲○○揚稱「我叫『阿草』，你不認識我嗎？」，三人再將丁○○、甲○○挾持上車共同前往佑安公司核對帳目，而剝奪丁○○、甲○○之行動自由。
    途中，戊○○復於車上向丁○○、甲○○恫稱「趕快聯繫，看誰要借錢給你們，
    不然到時候就知道了，時間只到六點」等語。同日下午三時三十分許，抵達佑安
    公司，乙○○即聯絡嚴建民到場，丙○○隨後亦自行到場，嚴建民與丁○○、甲○○二人核對帳目無誤後，丙○○即提議簽寫本票、借據擔保及取出空白本票、
    十行紙，戊○○即向丁○○、甲○○恫稱「今天不處理，就不用回去」等語，丁○○、甲○○乃依指示均各簽發面額五萬元之本票三張、借據三張，甲○○並交
    付身分證予乙○○收執，且不斷以電話對外向親友籌措金錢。同日下午，趙寶樹
    曾偕同丁○○回家籌款，但未籌得款項，直至同日下午五時四十五分許，丁○○
    向其姐陳宥妗籌得五千元匯入嚴建民不知情友人杜春嬅所有潮州郵局帳號000
    00000000000號帳戶，再由杜春嬅提領交付後，丁○○始取回本票、
    借據後離去，共剝奪丁○○行動自由約二、三時許。其後，戊○○、乙○○、趙
    寶樹見甲○○遲未籌得任何款項，竟約每隔三十分鐘，由三人輪流將甲○○帶入
    佑安公司後方辦公室內，分別持報夾、木棒或徒手毆打甲○○，致甲○○受有左
    側第九肋骨骨折併左胸痛、左大腿瘀血、後頸部疼痛、頭暈等傷害（傷害部分業
    據撤回告訴），以此強暴手段迫使甲○○繼續調借現金及剝奪行動自由。同日下
    午十一時三十分許，甲○○之妻李栖鳳經聯絡到場，合意由甲○○再簽發面額一
    萬一千五百五十六元之本票一紙（票號：０九一六三九號），由李栖鳳背書，並
    於二日內交付二萬元以換回本票，甲○○始偕同李栖鳳離去，前後共剝奪甲○○
    行動自由約八時許。乙○○則將甲○○簽立之本票四紙、借據三紙及身分證一張
    交付嚴建民收執。嗣於九十一年五月九日下午五時二十分許，戊○○、甲○○相
    約在高雄市○○區○○路與民族路交岔口大樂量販賣場付款，因甲○○已報警處
    理，而為警當場查獲戊○○收取之現金一萬二千元，再於同日下午六時許，至佑
    安公司內扣得公司所有木棒一支、甲○○簽發之本票四紙、借據三紙及身分證一
    張。
三、案經高雄市政府警察局及所屬鼓山分局分別移送臺灣高雄地方法院檢察署檢察官
    偵查起訴。
      理  由
壹、上訴駁回部分
一、訊據上訴人即被告（下稱被告）戊○○矢口否認有妨害己○○自由犯行，辯稱己○○係自願與其前往核對債務，其並未強迫己○○行無義務之事等語。
二、經查：
    (一)被告戊○○因被害人己○○積欠陳志仁債務之事，乃與「峰仔」共同於事實欄
      一所載之時間，在高雄市鼓山區美術館附近之京城建設公司工地，向被害人己○○恫稱「到車上說話，不然很難看」等語，被害人己○○因心生畏懼而上車
      後，被告戊○○與「峰仔」即先將被害人己○○帶往高雄市○○路快樂停車場
      ，經由吳昆典受陳志仁委託前往指認無誤後，接續由「峰仔」駕車搭載被告戊○○及被害人己○○前往高雄縣大寮鄉○○路（即拷潭地區）附近山區之墳場
      旁，期間，被害人己○○多次撥打電話向雇主許永福調借款項，嗣因被害人己○○向被告戊○○及「峰仔」佯稱尿急下車而趁機離去等事實，業據證人即被
      害人己○○於警詢及原審結證指訴甚明（見警一卷第五頁反面、原審卷第六八
      頁），且證人吳昆典於原審亦結證稱有接獲通知而前往指認被害人己○○等語
      （見原審卷第一五０～一五一頁），證人許永福在警詢亦證稱被害人己○○曾
      二次撥打電話向其借款等語（見警卷第十一頁反面），並有附表所示支票及退
      票理由單、欠款明細單附卷可稽。又被告戊○○亦迭次供述因債務之事，將被
      害人己○○自高雄市鼓山區美術館附近之京城建設公司工地，先帶往高雄市○○路快樂停車場，再帶往高雄縣大寮鄉○○路（即拷潭地區）附近山區之墳場
      旁，其後被害人己○○向被告戊○○及「峰仔」佯稱尿急下車而趁機逃跑等情
      （見原審卷第五八～五九、一七六頁），核與上開各事證相符，被告戊○○此
      部分之自白即堪信為真正。
    (二)被告戊○○固辯稱被害人己○○係自願與其前往核對債務，其並未強迫被害人
      己○○行無義務之事等語。然參諸被害人己○○係積欠陳志仁債務，被害人己○○與被告戊○○間並無債權債務關係，被告戊○○倘非受託催討債務，豈有
      持有被害人己○○簽發附表所示支票及退票理由單、欠款明細單，復夥同「峰
      仔」將被害人己○○先載往高雄市○○路快樂停車場及高雄縣大寮鄉○○路（
      即拷潭地區）附近山區之墳場旁，並通知陳志仁前往指認，而被害人己○○亦
      急於撥打電話向雇主許永福調借款項，被告戊○○所為，顯與常情不符。再被
      害人己○○苟非受被告戊○○之強暴、脅迫而心生畏懼，被害人己○○該時在
      高雄市鼓山區美術館附近之京城建設公司工地工作，已經被害人己○○陳明在
      卷，豈有隨即與被告戊○○上車前往他處商討債務之理？而被害人己○○苟係
      自願與被告戊○○同往，被害人己○○豈有藉言尿急下車而趁機逃跑之必要？
      被告戊○○此部分所辯，顯係卸責之詞，無足採信。至被告戊○○請求再傳訊
      證人吳崑典證述在停車場對帳情形一節，因證人吳崑典於原審已證述明確，自
      無再行傳喚之必要。
    綜上所述，被告戊○○以強暴、脅迫使被害人己○○行無義務之事，事證明確，
    犯行堪以認定。
三、核被告戊○○所為，係犯刑法第三百零四條第一項之強制罪。被告戊○○與「峰
    仔」二人間，有犯意聯絡與行為分擔，均為共同正犯。
四、原審以被告罪證明確，因而適用刑法第二十八條、第三百零四條第一項、罰金罰
    鍰提高標準條例第一條前段規定，並審酌被告為追討債務，竟施以暴力及脅迫手
    段，危害國家、社會之法秩序，行為後復否認犯罪等一切情狀，量處有期徒刑五
    月。原判決認事用法，並無不合，量刑亦稱妥適。被告上訴意旨辯稱未犯罪，為
    無理由，應予駁回。
五、公訴意旨另以：被告戊○○所為亦涉犯刑法第三百零二條第一項之剝奪他人行動
    自由罪嫌。然刑法第三百零二條第一項及第三百零四條第一項之罪，其所保護之
    法益，固均為被害人之自由，但前者係將被害人置於自己實力支配之下而剝奪其
    人身行動自由，後者僅使人行無義務之事或於其行使正當權利時加以妨害，兩者
    構成要件，行為態樣及被害人受害之程度尚不相同。若行為人未將被害人置於自
    己實力支配之下剝奪其人身行動自由之程度，即與刑法第三百零二條第一項妨害
    自由罪之構成要件不合（最高法院九十一年度台上字第三七六一號判例參照）。
    被害人己○○係因被告戊○○及「峰仔」之言語恫嚇，心生畏懼，而同意隨被告
    戊○○及「峰仔」上車對帳，已經被害人己○○陳明在卷，且客觀上被告戊○○
    及「峰仔」於該時亦無將被害人己○○置於自己實力支配之下而剝奪其人身行動
    自由之行為，又參以其後被告戊○○及「峰仔」於被害人己○○佯稱尿急時任其
    獨自下車，而未隨同下車監控被害人己○○行動，致被害人己○○有機逃逸，更
    可佐被告戊○○及「峰仔」並無剝奪被害人己○○人身行動自由之犯意。被告戊○○所為，即難認已構成刑法第三百零二條第一項之剝奪他人行動自由罪。因公
    訴人認此部分與前開論罪科刑部分有牽連犯之裁判上一罪關係，故不另為無罪之
    諭知，附此敘明。
貳、撤銷改判部分
一、訊據上訴人即被告（下稱被告）戊○○、丙○○均矢口否認有妨害自由犯行，被
    告戊○○辯稱丁○○、甲○○係自願與其前往核對債務，其並未強迫丁○○、甲○○行無義務之事等語，被告丙○○辯稱其僅介紹嚴建民與戊○○等人認識，不
    知戊○○等人會以非法手段討債等語。
二、經查：
    (一)被告丙○○因得知被害人甲○○、丁○○因積欠嚴建民債款，乃介紹嚴建民認
      識乙○○及被告戊○○，被告戊○○及趙寶樹、乙○○即於事實欄二所載時、
      地，將被害人丁○○、甲○○帶往佑安公司，在佑安公司內，被告丙○○復提
      議及取出空白本票、十行紙供被害人丁○○、甲○○簽寫本票、借據擔保，被
      害人丁○○、甲○○乃各簽發面額五萬元之本票三張、借據三張，被害人甲○○並交付身分證予乙○○，期間，趙寶樹曾偕同被害人丁○○回家籌款，而後
      被害人丁○○籌得五千元匯入嚴建民不知情友人杜春嬅所有帳戶，被害人丁○○始取回本票、借據後離去，其後，被害人甲○○之妻李栖鳳經聯絡到場，被
      害人甲○○乃再簽發面額一萬一千五百五十六元之本票一紙，由李栖鳳背書後
      交予被告戊○○，被害人甲○○與李栖鳳始離去等事實，業據證人即被害人甲○○於偵查及原審審理中結證指訴明確，並有被害人甲○○領回身分證一張之
      贓物認領保管單附卷及被害人甲○○簽發之本票四紙、借據三紙扣案足佐。再
      被告戊○○亦供述上開情節在卷（見原審卷第六０～六二、一七七、二三三頁
      ），被告丙○○亦供述介紹被告戊○○及乙○○予嚴建民，並取出空白本票、
      十行紙供被害人丁○○、甲○○簽寫本票、借據等情（見原審卷第六六、九０
      、二六一頁），核與上開各事證相符，被告戊○○、丙○○此部分自白即堪信
      為真正。
    (二)被告戊○○固辯稱被害人丁○○、甲○○係自願與其前往核對債務，且未毆打
      被害人甲○○等語，被告丙○○辯稱其僅介紹嚴建民與被告戊○○、乙○○認
      識，不知被告戊○○等人會以非法手段討債等語。然被害人丁○○、甲○○係
      被脅迫上車前往佑安公司，在佑安公司亦被迫簽寫本票、借據及向他人調借款
      項，被害人甲○○復遭毆打成傷，直至被害人丁○○、甲○○分別籌得款項及
      由妻李棲鳳在票據背書後，被害人丁○○、甲○○始得離去等情，已經被害人
      丁○○於警詢指訴：「．．．有二名不詳姓名男子即上前押住我，限制我的自
      由，質問我是否有欠嚴建民新台幣一萬七千元．．．我因無力償還，請求他們
      讓我寬限幾天，他們即揚言：『你現在不處理，就不用回去』．．．他們．．
      ．強迫我打．．．電話給甲○○．．．王某到達後，歹徒即打電話叫人開車子
      到場將我和甲○○押到．．．佑安貿易公司內，強迫我們二人還錢．．．我和
      甲○○迫於無奈只好分別簽下伍萬元的本票及借據各三張，直至同日十七時四
      十五分許，我叫我姊姊陳宥妗匯款給歹徒領到後，他們才將我釋放，我離開時
      甲○○還被他們押住」、「是阿草（戊○○）說的，他說『如果今天你不處理
      債務，你就不用回家了』．．．」等語（見警二卷第二三頁正、反面、第二六
      頁反面）。被害人甲○○於警詢證稱：「．．．『阿草』跟我講說他受他人委
      託出面處理債務．．．隨即『阿草』聯絡通知計程車前來載我們，而計程車上
      已坐有一名不詳姓名之男子，因此他們三人押我與丁○○到．．．佑安貿易公
      司內．．．之後限我在十八時前調足現金付款，否則就不用再聯絡，後果由自
      己去想．．．」、「阿草等人以手推押我們上車．．．」等語（見警二卷第二
      ０頁、第二一頁反面），於偵查及原審亦均結證稱：「．．．他們把我跟丁○○推入計程車內，口氣很差．．．說『我叫阿草仔，你不認識我嗎？』」、「
      ．．．對方叫我們一起跟他們坐車過去，態度很不好，我們害怕，就跟他們上
      車」、「．．．因他們態度、口氣不太好，又把我們推上車，所以我很害怕，
      在車上，他叫我趕快聯繫．．．不然到時候就知道了，時間只到六點．．．每
      半小時就問我聯絡的怎樣．．．他們三人輪流對我施暴，只要我聯絡不到錢，
      他們就抓我到房間說我裝瘋子，阿草用拳打，有一次是用報夾打我，我流鼻血
      ，並說今天沒有拿到錢不讓我走，隔半小時，乙○○、阿凱拿木棍打我，從五
      點半以後，直到八時許，每隔半小時打一次．．．我太太下班以後過來．．．
      於是我又簽了一張本票一萬一千多，叫我太太背書，他們說叫我二天拿二萬元
      來贖回這張本票．．．我到了十一點多才回家」、「．．．他們的長相讓我害
      怕，他們的口氣也很強硬，所以他們要求後，我就同意一起回公司去對帳．．
      ．」、「是戊○○、乙○○、趙寶樹他們三人逼我簽立（本票）的．．．」、
      「也是戊○○、乙○○、趙寶樹他們三人輪流把我帶進房間打我，他每半小時
      來問我一次有無籌到錢，沒有的話就打我」、「．．．戊○○、乙○○、趙寶
      樹．．．他們在對完帳後，要我想辦法趕快還錢，不讓我走，一直到晚上十一
      時許我太太過來，簽了一張本票，他們才讓我們走．．．」等語明確（見偵查
      二卷第十六頁反面～第十八頁、原審卷第六九～七０、二六七頁），並有高雄
      市立大同醫院診斷證明書、被害人甲○○領回身分證之贓物認領保管單、被害
      人甲○○簽發之本票四紙、借據三紙附卷（見警二卷第三六～四一、五一頁）
      及木棍一枝扣案足佐。又被害人丁○○其後於原審及本院調查審理中屢經傳喚
      ，均因所在不明無法傳喚，有郵務送達公文封在卷可稽，又被害人丁○○之警
      詢筆錄經原審勘驗確與陳述相符，有勘驗筆錄可佐（見原審卷第二七三、二七
      四頁），且被害人丁○○在警詢所為之陳述，核與被害人甲○○證述及上開證
      物相符，被害人丁○○警詢陳述即具有可信之特別情況，復為證明犯罪事實之
      存否所必要者，故得為證據，被告丙○○再聲請傳喚被害人丁○○，亦因無法
      傳喚而無必要。從而，被害人丁○○、甲○○之證述應堪採信，被告戊○○所
      辯，乃卸責之詞，無可採取。
    (三)被告丙○○固辯稱其僅介紹嚴建民與戊○○等人認識，不知戊○○等人會以非
      法手段討債等語。然衡諸常情，一般人苟遭他人積欠債務，倘非親自催討，即
      係訴諸法律取得民事債權執行名義後聲請強制執行，凡事合乎正軌而行。詎被
      告丙○○得知嚴建民遭被害人丁○○、甲○○欠債不還，竟未建議嚴建民採取
      一般正常手段，且被告戊○○、乙○○既非熟悉法令之人士，被告丙○○反而
      介紹被告戊○○及乙○○予嚴建民認識，而嚴建民竟將被害人丁○○、甲○○
      之債務明細單及被害人丁○○使用之行動電話號碼交付被告戊○○，致被告戊○○以事實欄所載非法方法討債，再參以被告丙○○於被害人丁○○、甲○○
      遭被告戊○○等帶至佑安公司催討債務時，猶建議及取出空白票據及十行紙供
      被害人丁○○、甲○○簽寫本票及借據，而未勸阻被告戊○○等人剝奪他人行
  動自由，被告丙○○明知被告戊○○及乙○○為暴力討債，並與被告戊○○等
      有以剝奪他人行動自由方式討債之犯意聯絡甚明。被告丙○○上開所辯，即無
      可取。至證人即被害人甲○○固證稱被告丙○○未剝奪其行動自由等語。惟被
      告丙○○與被告戊○○等人有犯意聯絡，而由被告戊○○等人剝奪被害人丁○○、甲○○之行動自由，已如前述，證人甲○○此部分證言即無從據為有利被
      告丙○○之證明。
    綜上所述，被告戊○○、丙○○共同以非法方法剝奪他人行動自由，事證已明，
    犯行均堪認定。
三、核被告戊○○、丙○○所為，均係犯刑法第三百零二條第一項之剝奪他人行動自
    由罪。被告戊○○、丙○○與嚴建民、乙○○、趙寶樹五人間，有犯意聯絡與行
    為分擔，均為共同正犯。又被告戊○○、丙○○與嚴建民、乙○○、趙寶樹五人
    同時剝奪被害人丁○○、甲○○之行動自由，係以一行為觸犯數罪名，為想像競
    合犯，應從一重論以剝奪他人行動自由罪處斷。
四、原審以被告罪證明確，予以論罪科刑，固非無見，惟查，被告戊○○及乙○○、
    趙寶樹之行為應已達剝奪他人行動自由，原判決認係觸犯強制罪，尚有未當。被
    告上訴意旨均辯稱未犯罪，雖無理由，但原判決既有上述可議之處，自應由本院
    撤銷改判。爰審酌被告為追討債務，竟施以暴力及脅迫手段，破壞國家、社會之
    法秩序，行為後復否認犯罪，被告戊○○係擔任主導地位，惟念及被告丙○○前
    未曾犯罪，有台灣高等法院被告全國前案紀錄表在卷足憑，為協助友人嚴建民追
    討債務，一時思慮未周，致觸犯法令，另念及被告戊○○前亦無暴力犯罪，有台
    灣高等法院被告全國前案紀錄表在卷足憑，且事後已賠償被害人甲○○達成和解
    ，有和解書可按（見原審卷第二九頁），足見被告戊○○犯後態度尚良好，原審
    量刑亦非輕縱等一切情狀，仍如原審分別量處如主文所示之刑，並就被告丙○○
    部分諭知易科罰金之折算標準。扣案被害人甲○○簽發之本票四紙及借據三紙，
    為被害人甲○○所有，扣案之木棍一支係佑安公司所有，故均不為沒收之宣告。
五、公訴意旨另以：被告戊○○、丙○○與嚴建民、乙○○、趙寶樹另涉犯刑法第三
    百零四條第一項之強制罪嫌，被告戊○○與乙○○、趙寶樹毆打被害人甲○○成
    傷，係涉犯刑法第二百七十七條傷害罪嫌。然刑法第三百零二條第一項及第三百
    零四條第一項之罪，其所保護之法益均為被害人之自由，且以強暴、脅迫為手段
    ，其罪質本屬相同，惟第三百零二條第一項之法定刑，既較第三百零四條第一項
    為重，則以剝奪他人行動自由之方法妨害人自由，縱其目的使人行無義務之事，
    或妨害人行使權利，仍應逕依第三百零二條第一項論罪，並無適用第三百零四條
    第一項之餘地（最高法院二十九年上字第三七五七號判例參照），是被告戊○○
    、丙○○為使被害人丁○○、甲○○返還債務，而剝奪其二人行動自由，仍應僅
    論以刑法第三百零二條第一項剝奪他人行動自由罪，而不適用刑法第三百零四條
    第一項強制罪。又被害人甲○○於原審審理中，已與被告戊○○和解及撤回傷害
    告訴，有和解書及撤回告訴狀在卷可憑，本應諭知不受理判決，因公訴人認此部
    分與前開論罪科刑部分有牽連犯之裁判上一罪關係，故不另為不受理之諭知。
參、被告戊○○先後所為強制罪及剝奪他人行動自由罪，時間相隔八月，且犯罪構成
    要件互異，應分論併罰，並定其應執行刑。公訴人認被告戊○○先後所為係屬連
    續犯關係，尚有未合，附此敘明。
肆、原審同案被告陳志仁、嚴建民、趙寶樹已經判決確定。
據上論結，應依刑事訴訟法第三百六十八條、第三百六十九條第一項前段、第三百六
十四條、第二百九十九條第一項前段、刑法第二十八條、第三百零二條第一項、第五
十五條、第五十一條第五款、第四十一條第一項前段、罰金罰鍰提高標準條例第一條
前段、第二條，判決如主文。
本案經檢察官陳新慶到庭執行職務。
中      華      民      國    九十三    年      八      月    十一      日
                              臺灣高等法院高雄分院刑事第九庭
                                  審判長法官  張明松
                                        法官  任森銓
                                        法官  郭玫利
右正本證明與原本無異。
如不服本判決應於收受本判決後十日內向本院提出上訴書狀，其未述上訴理由者，
並得於提起上訴後十日內向本院補提理由書狀（均須按他造當事人之人數附繕本)「
切勿逕送上級法院」。
                                      書記官  翁心欣
中      華      民      國    九十三    年      八      月    十一      日
附表：
 ┌───┬──────┬─────┬──────┬───────────?
 │編號  │ 支票編號   │  發票人  │   票面金額 │     付款銀行         ?
 ├───┼──────┼─────┼──────┼───────────?
 │ 一   │ KS0000000  │  己○○  │    56300   │ 高新銀行苓雅分行     ?
 ├───┼──────┼─────┼──────┼───────────?
 │ 二   │ KS0000000  │  己○○  │   100000   │   同右               ?
 ├───┼──────┼─────┼──────┼───────────?
 │ 三   │ KS0000000  │  己○○  │    98600   │   同右               ?
 ├───┼──────┼─────┼──────┼───────────?
 │ 四   │ KL0000000  │  梁雅綿  │   124000   │ 板信商業銀行前鎮分行 ?
 ├───┼──────┼─────┼──────┼───────────?
 │ 五   │ KL0000000  │  梁雅綿  │   106000   │   同右               ?
 ├───┼──────┼─────┼──────┼───────────?
 │ 六   │ KL0000000  │  梁雅綿  │   150000   │   同右               ?
 └───┴──────┴─────┴──────┴───────────?
附錄本判決論罪科刑法條
刑法第三百零二條第一項：
私行拘禁或以其他非法方法，剝奪人之行動自由者，處五年以下有期徒刑、拘役或三
百元以下罰金。
刑法第三百零四條第一項：
以強暴、脅迫使人行無義務之事或妨害人行使權利者，處三年以下有期徒刑、拘役或
三百元以下罰金。
